【裁判字號】    99,交聲,2
【裁判日期】    990128
【裁判案由】    違反道路交通管理處罰條例聲明異議
【裁判全文】
臺灣士林地方法院交通事件裁定          99年度交聲字第2號
原處分機關  臺北市交通事件裁決所
異  議  人
即受處分人  甲○○
                    號1樓
上列異議人即受處分人因違反道路交通管理處罰條例案件，對於
臺北市交通事件裁決所民國98年12月14日所為之處分（原處分案
號：北市裁罰字第裁22-AX0000000號）聲明異議，本院裁定如下
：
    主  文
異議駁回。
    理  由
一、按汽車行駛至交岔路口，其行進、轉彎，應遵守燈光號誌或
    交通指揮人員之指揮；汽車駕駛人闖紅燈之行為經以科學儀
    器取得證據資料證明其行為違規，當場不能或不宜攔截製單
    舉發者，得逕行舉發；汽車駕駛人，行經有燈光號誌管制之
    交岔路口闖紅燈者，處新臺幣1,800 元以上5,400 元以下罰
    鍰，並記違規點數3 點，道路交通安全規則第102 條第1 項
    第1 款、道路交通管理處罰條例第7 條之2 第1 項第1 款、
    第53條第1 項、第63條第1 項第3 款分別定有明文。
二、原處分意旨略以：異議人即受處分人甲○○騎乘車牌號碼37
    6-EQS 號重型機車（下稱系爭機車），於民國98年9 月23日
    上午9 時57分許，行經臺北市○○區○○路與磺溪街交岔路
    口有燈光管制之交岔路口，經警依採證照片舉發「闖紅燈」
    之違規，爰依道路交通管理處罰條例第53條第1 項、第63條
    第1 項第3 款（原處分漏未記載第3 款）之規定，處罰鍰新
    臺幣（下同）1,800 元，並記違規點數3 點。
三、異議意旨略以：受處分人於上揭時間騎乘系爭機車至上開交
    岔路口時，車速約40公里，路口號誌燈為黃燈閃紅燈，伊準
    備要煞車停等紅燈，但因反應不及，超越停止線才停下，伊
    僅係越線停車而非闖紅燈，原裁罰疏屬違誤，請求撤銷原處
    分云云。
四、經查，證人即舉發本件違規之員警乙○○證稱：伊於上開時
    地執行取締交通違規，伊站在違規地點對面巷口，上開路口
    號誌為紅燈時，系爭機車行駛接近路口，未在停止線前停車
    等候紅燈，而係減速慢慢通過路口後騎上磺溪街陸橋離開，
    伊為避免危險未從後追趕攔停舉發，將系爭機車違規情形拍
    照存證，回警局後依採證照片逕行舉發等語（本院卷第33、
    34頁），並有臺北市政府警察局士林分局蘭雅派出所勤務分
    配表、員警出入及領用槍枝登記簿、員警工作登記簿各1 紙
    在卷可稽（本院卷第27至29頁），又系爭機車於98年9 月23
    日9 時57分15秒駛近上開路口，於同日9 時57分16秒行駛超
    越停止線，於同日9 時57分17秒已行駛在白色斑馬線行人穿
    越道上，上開路口之燈號均維持為紅燈，且另部機車停在停
    止線前等候，有證人乙○○連續拍攝之採證照片5 幀附卷可
    憑（本院卷第6 、7 頁），復核與受處分人供承其通過上開
    路口時並未煞車，已超越停止線等語相符（本院卷第32、36
    頁），堪認證人乙○○上開證述屬實，應可採信。受處分人
    駕駛系爭機車通過上開路口時，路口號誌為紅燈，受處分人
    未在停止線前停車之事實，堪可認定。受處分人雖辯稱其超
    越停止線後有停車，僅屬越線停車云云，惟受處分人穿越上
    開路口後並未停下，而係沿磺溪街陸橋騎走等情，業經證人
    乙○○證述明確，且按車輛行經有繪設路口範圍時，無視於
    紅燈警示，有穿越路口之意圖，而「車身已伸入路口範圍亦
    視同闖紅燈；若僅伸越停止線而未達路口範圍者，則視為不
    遵守標線指示」（按不遵守標線指示者，依道路交通管理處
    罰條例第60 條 第2 項第3 款之規定論處）處分；車輛行經
    無繪設路口範圍者，無視於紅燈號誌，有穿越路口之企圖，
    其「車身並已伸越停止線並足以妨害其他方向人（若有行人
    穿越道）、車通行者」，亦以闖紅燈論處，有交通部82年4
    月22日交路字第009811號函示「闖紅燈」之認定標準可參，
    依卷附拍攝時間9 時57分17秒攝得之照片，系爭機車已駛至
    路口中間之行人穿越道上，揆諸上開說明，足徵受處分人係
    「闖紅燈」，而非僅「車身伸越停止線」，受處分人辯稱其
    係越線停車云云，殊無足採。受處分人另辯稱於9 時57分17
    秒拍攝之採證照片顯示系爭機車煞車燈亮起，可證其有停車
    云云（本院卷第37頁），惟依該採證照片所示（本院卷第7
    頁、編號5） ，受處分人之左腳仍置於系爭機車踏腳板並未
    放下，顯與一般人停下機車後以腳著地支撐之常情不符，受
    處分人雖又稱其以右腳著地停車云云（本院卷第37頁），若
    果如此，系爭機車理應往右傾斜，然照片中系爭機車並無向
    右傾斜之跡象，益證受處分人並未停車，其辯稱車尾煞車燈
    有亮起，實係受處分人通過上開路口，為求自身安全而煞車
    減速通過，尚無從據以認定受處分人超越停止線後確有停車
    。受處分人既明知路口號誌為紅燈，而違規時間上開路口並
    無下雨、地面濕滑之情形，依受處分人自稱之車速40公里，
    可在停止線前及時停下等候紅燈，經證人乙○○證述綦詳（
    本院卷第35頁），足認受處分人明知號誌為紅燈仍予闖越，
    違規至為顯然。
五、綜上所述，受處分人所辯，均不足採。本件違規事證明確，
    堪以認定，原處分為上開裁罰，核無違誤。本件異議為無理
    由，應予駁回。
據上論斷，應依道路交通案件處理辦法第19條，裁定如主文。
中    華    民    國    99    年    1     月    28    日
                    交通法庭法  官  陳美彤
以上正本證明與原本無異。
如不服本裁定應於送達後5日內向本院提出抗告狀。
                            書記官  吳旻玲
中    華    民    國    99    年    1     月    28    日


司法院資訊處製作；財團法人民間司法改革基金會備份。
